【裁判字號】    97,聲,263
【裁判日期】    970131
【裁判案由】    聲請回復原狀
【裁判全文】
臺灣臺北地方法院刑事裁定              97年度聲字第263號
上  訴  人  甲○○
即  被  告
上列上訴人因竊盜案件，不服本院中華民國九十六年七月三十一
日第一審判決（九十六年度易字第一四五八號），逾越上訴期間
後聲請回復原狀，並補行上訴，本院裁定如下：
    主  文
回復原狀之聲請及上訴均駁回。
    理  由
一、聲請意旨略以：被告並未收到判決正本，不知鈞院係於何時
    判決。被告係民國九十六年十二月十日、九十七年一月十七
    日向鈞院聲請補發判決正本，經鈞院於九十七年一月十七日
    寄發判決正本及裁定正本各一份，被告於同月二十一日方收
    受，被告非因過失遲誤上訴期間，爰聲請回復原狀云云。
二、按非因過失，遲誤上訴、抗告或聲請再審之期間，或聲請撤
    銷或變更審判長、受命推事、受託推事裁定或檢察官命令之
    期間者，於其原因消滅後五日內，得聲請回復原狀，又回復
    原狀之聲請，由受聲請之法院與補行之訴訟行為合併裁判之
    ，刑事訴訟法第六十七條第一項、第六十九條第一項分別定
    有明文。次按「不守期限之原因，必限於不能歸責於當事人
    者，始得聲請回復原狀」；「聲請回復原狀，應以非因過失
    遲誤期間者為限」，最高法院著有十八年抗字第一四八號判
    例、八十七年度台上字第一八六三號判決均足資參照。又按
    送達於應受送達人之住、居所、事務所或營業所，不獲會晤
    應受送達人，亦無法準用民事訴訟法第一百三十七條規定將
    文書付與有辨別事理能力之同居人或受僱人者，得將文書寄
    存送達地之自治或警察機關，並作送達通知書兩份，一份黏
    貼於應受送達人住居所、事務所、營業所或其就業處所門首
    ，另一份置於該送達處所信箱或其他適當位置，以為送達，
    又寄存送達，自寄存之日起，經十日發生效力，刑事訴訟法
    第六十二條準用民事訴訟法第一百三十六條至一百三十八條
    規定甚明。再上訴期間為十日，自送達判決後起算，而應於
    法定期間內為訴訟行為之人，其住所、居所或事務所不在法
    院所在地者，計算該期間時，應扣除其在途之期間，亦為刑
    事訴訟法第三百四十九條、第六十六條第一項所明定。
三、本院之判斷：
  (一)被告自民國八十六年三月十九日起設籍於高雄市苓雅區○○
    ○路三四０巷十三號，此有法務部戶役政連結作業系統查詢
    資料一紙附卷可稽，且參以被告警詢、偵查筆錄，被告當時
    住「高雄市苓雅區○○○路三四０巷十三號」、居「桃園縣
    桃園市○○路○段一一一巷八八弄九十號之一」；於本院九
    十六年五月二十八日羈押訊問筆錄，則記載被告居「桃園縣
    桃園市○○路○段一一一巷八八弄九號一樓」。被告於九十
    六年五月二十八日遭本院羈押，本案起訴後，本院以九十六
    年度易字第一四五八號受理，並於九十六年六月十四日訊問
    被告後，准以新臺幣一萬元具保，並限制住居於桃園縣桃園
    市○○路○段一一一巷八八弄九十號之一，停止羈押。嗣於
    九十六年七月十日本院審判期日，被告當庭陳報變更新址於
    桃園縣桃園市○○街一九七巷二一號，上開各情，有被告之
    警詢、偵查筆錄及本院訊問筆錄、審判筆錄、被告自行書寫
    之陳報新址在卷可稽（偵卷第八、四三頁、本院聲羈字卷第
    九頁、本院易字卷第十、二十、二一頁）。嗣本院九十六年
    度易字第一四五八號判決正本，業經向：1.被告上開戶籍地
    址高雄市苓雅區○○○路三四０巷十三號為送達，因未獲會
    晤本人，亦無受領文書之同居人或受僱人，而於九十六年八
    月十日寄存於高雄市政府警察局苓雅分局凱旋路派出所，並
    作送達通知書兩份，一份黏貼於該應受送達人住所門首，另
    一份置於該送達處所信箱或其他適當位置，以為送達等情，
    有本院送達證書一紙在卷可考（本院易字卷第三二頁），參
    以首開規定，應自寄存之日起經十日即九十六年八月二十日
    發生送達效力。2.被告於審判期日陳報之新址桃園縣桃園市
    ○○街一九七巷二一號為送達，因未獲會晤本人，亦無受領
    文書之同居人或受僱人，而於九十六年八月九日寄存於桃園
    縣政府警察局桃園分局龍安派出所，並作送達通知書兩份，
    一份黏貼於該應受送達人住所門首，另一份置於該送達處所
    信箱或其他適當位置，以為送達等情，有本院送達證書一紙
    在卷可考（本院易字卷第三三頁），參以首開規定，應自寄
    存之日起經十日即九十六年八月十九日發生送達效力。
  (二)是本件被告至遲應於判決發生送達效力後十日上訴期間（以
    被告高雄市戶籍地址送達情形計算上訴期間，對被告為有利
    ），加計六日在途期間，應九十六年九月五日以前提出上訴
    ；惟被告遲至九十七年一月二十九日始向本院提出本件聲請
    狀並聲明上訴，其上訴顯已逾期。
  (三)另查，被告於九十六年十二月十日、九十七年一月十日向本
    院聲請補發判決正本所提出之書狀（附於本院易字卷）及本
    件聲請狀內所列住居所仍為「高雄市苓雅區○○○路三四０
    巷十三號」、「桃園縣桃園市○○街一九七巷二一號」，且
    被告現仍設籍於上開高雄市地址，此有法務部戶役政連結作
    業系統查詢資料一紙附卷可稽；而被告自九十六年六月十四
    日本院准予具保停止羈押後，迄無另遭羈押或入監服刑之情
    形，亦有臺灣高等法院在監在押全國紀錄表在卷可查，難認
    被告有何不可歸責於己之事由而不能收受送達。堪認本院上
    開刑事判決依法送達於被告，係因可歸責於被告之事由致未
    收受。又各該關於文書送達方式、效力及期間之規定，既均
    為法律所明定，亦難認被告之遲誤上訴期間有何正當理由，
    應認其遲誤係因自身過失所致，其回復原狀之聲請，於法不
    合，應予駁回。本件上訴，仍應認已逾上訴期間，不合法律
    上之程式，應併予駁回。
四、依刑事訴訟法第六十九條第一項前段、第三百六十二條前段
    ，裁定如主文。
中    華    民    國  九十七  年    一    月  三十一  日
                  刑事第五庭    法  官  高偉文
以上正本證明與原本無異。
如不服本裁定，應於送達後五日內，向本院提出抗告狀。
                                書記官  張華瓊
中    華    民    國  九十七  年    一    月  三十一  日


司法院資訊處製作；財團法人民間司法改革基金會備份。
